【裁判字號】    98,上更(一),240
【裁判日期】    990111
【裁判案由】    違反毒品危害防制條例
【裁判全文】
臺灣高等法院臺中分院刑事判決     98年度上更(一)字第240號
上  訴  人
即  被  告  丙○○
                    （現另案在臺灣嘉義監獄執行）
指定辯護人  本院公設辯護人丁○○
上列上訴人因違反毒品危害防制條例案件，不服臺灣彰化地方法
院97年度訴字第3191號中華民國98年2月2日第一審判決（起訴案
號：臺灣彰化地方法院檢察署97年度毒偵字第2559號），提起上
訴，本院判決後，經最高法院第一次發回更審，本院判決如下：
    主    文
原判決關於丙○○部分撤銷。
丙○○犯如附表所示之罪，均累犯，各處如附表所示之刑。主刑
部分應執行有期徒刑拾陸年陸月。
    犯罪事實
一、丙○○於民國92年間，曾犯施用第一級毒品罪、竊盜罪，經
    臺灣彰化地方法院（92年度訴字第1136號）、本院（93年度
    上易字第1191號）分別判處有期徒刑10月、8月，定應執行
    刑為有期徒刑1年4月確定，於94年間，又犯施用第一級及第
    二級毒品罪、竊盜罪，經臺灣彰化地方院（94年度訴字第11
    96號）、本院（94年度上易字第1186號）分別判處有期徒刑
    1年、8月、10月，定應執行刑為有期徒刑2年3月確定，兩案
    接續執行至96年5月16日假釋出獄，假釋期滿日原為97年3月
    1日，嗣因適用中華民國96年罪犯減刑條例減刑，提前於96
    年7月16日假釋期滿未經撤銷假釋而視為執行完畢。猶不知
    悔改，復明知海洛因為毒品危害防制條例第2條第2項第1款
    所列管之第一級毒品，不得非法持有、販賣，竟仍基於販賣
    第一級毒品海洛因以營利之犯意，於如附表編號1所示之時
    間、地點，以如附表編號1所示之價格，販賣如附表編號1所
    示之第一級毒品海洛因予乙○○一次，另與薛登揚基於販賣
    第一級毒品海洛因以營利之犯意聯絡，以由丙○○提供海洛
    因，交由薛登揚出面交易之方式，於如附表編號2至5所示之
    時間、地點，以如附表編號2至5所示之價格，販賣如附表編
    號2至5所示之第一級毒品海洛因予乙○○四次。丙○○以上
    販賣海洛因，每販賣新臺幣（下同）1000元，可獲利400元
    。嗣經乙○○於97年8月7日在警詢中供出其施用海洛因來源
    為丙○○及薛登揚，始查悉上情。丙○○於檢察官偵訊中及
    原審法院、本院審理時均自白有為如附表編號1至5所示之販
    賣海洛因行為。（薛登揚業經本院98年度上訴字第689號案
    判處應執行有期徒刑十四年確定）。
二、案經彰化縣警察局芳苑分局報請臺灣彰化地方法院檢察署檢
    察官偵查起訴。
    理    由
壹、證據能力部分：
一、按被告以外之人於審判外之陳述，雖不符刑事訴訟法第159
    條之1至之4等四條之規定，而經當事人於審判程序同意作為
    證據，法院審酌該言詞陳述或書面陳述作成時之情況，認為
    適當者，亦得為證據，當事人、代理人或辯護人於法院調查
    證據時，知有刑事訴訟法第159條第1項不得為證據之情形，
    而未於言詞辯論終結前聲明異議者，視為有前項之同意。同
    法第159條之5定有明文。本案乙○○於警詢時之陳述，及共
    犯薛登揚於警詢、偵查中以被告身分之陳述，其性質屬於證
    人於審判外之陳述，而為傳聞證據，且查無符合刑事訴訟法
    第159條之1至之4等四條之情形，原雖無證據能力，然上開
    供述證據內容，業經本院審理時予以提示並告以要旨，且經
    檢察官及被告、辯護人表示意見，渠等已知上述供述證據乃
    傳聞證據，卻均未表示無證據能力，本院審酌上開供述證據
    作成時，並無人情施壓或干擾，亦無不當取供之情形，認為
    以之作為本案之證據亦屬適當，而有證據能力。
二、被告以外之人於偵查中向檢察官所為之陳述，除顯有不可信
    之情況者外，得為證據，刑事訴訟法第159條之1第2項定有
    明文。偵查中對被告以外之人所為之偵查筆錄，或被告以外
    之人向檢察官所提之書面陳述，性質上均屬傳聞證據，惟現
    階段刑事訴訟法規定檢察官代表國家偵查犯罪、實施公訴，
    依法其有訊問被告、證人及鑑定人之權，證人、鑑定人且須
    具結，而實務運作時，檢察官偵查中向被告以外之人所取得
    之陳述，原則上均能遵守法律規定，不致違法取供，其可信
    度極高，是以被告以外之人前於偵查中所為之證述，除反對
    該項供述得具有證據能力之一方，已釋明「顯有不可信之情
    況」之理由，且於審判中已主張詰問該被告以外之人，而未
    獲詰問的機會外，不宜遽指該證人於偵查中之陳述不具證據
    能力。本案乙○○於偵查中具結所為之證述，被告及辯護人
    均未提及有何顯不可信之情況，自具有證據能力。
三、除法律另有規定外，實施刑事訴訟程序之公務員因違背法定
    程序取得之證據，其有無證據能力之認定，應審酌人權保障
    及公共利益之均衡維護，刑事訴訟法第158條之4定有明文。
    本案所引用之非供述證據，並無證據證明係實施刑事訴訟程
    序之公務員違背法定程序所取得，且檢察官及被告、辯護人
    均未表示無證據能力，自應認均具有證據能力。
貳、認定犯罪事實之證據及理由：
    上揭犯罪事實業據被告丙○○於檢察官偵訊中、原審法院、
    本院前審及本院審理時自白不諱，核與證人乙○○於警詢、
    檢察官偵訊中具結所證述（參第1015號他字卷第48-51、62-
    64頁筆錄）之情節相符，並經共犯薛登揚於檢察官偵訊中（
    參第7531號偵字卷第21-22頁筆錄）、原審法院及本院前審
    審理時供述明確。復有證人乙○○以00-0000000號電話與
    共犯薛登揚持用之0000000000號行動電話聯絡之通聯紀錄（
    參第7531號偵字卷第11頁），證人乙○○指認共犯薛登揚
    及海洛因交易現場之照片（參第7531號偵字卷第12-14頁）
    ，證人乙○○指認被告及海洛因交易現場之照片（參第75
    30號偵字卷第14-15頁）等附卷可稽。且證人乙○○每次向
    被告購買海洛因後，隨即於97年2月27日、97年4月21日、97
    年5月13日，有施用海洛因之行為被警查獲，此有證明經警
    於97年2月28日、97年4月22日、97年5月14日採其尿液送鑑
    定結果均呈嗎啡陽性反應之鑑定報告三紙（參第2224號偵字
    卷第9頁、第2291號偵字卷第6頁、第2559號偵字卷第9頁）
    ，及本院98年度上訴字第225、224號判決二份在卷可佐。又
    我國查緝毒品交易之執法甚嚴，對於販賣毒品者尤科以重度
    刑責，且毒品量微價高，取得不易，倘非有利可圖，一般人
    當無干冒重度刑責而提供毒品給他人之可能，被告於原審審
    理中亦供稱：「（問：所得利潤為何？）如果500元賺200元
    ，1000元賺400元」（參原審卷第129頁筆錄），足徵被告確
    係基於意圖營利之犯意而販賣海洛因。本件事證明確，被告
    犯行應堪認定。
、論罪科刑部分：
一、(1)被告行為後，毒品危害防制條例第4條業已修正，並於98
    年5月20日公布，同年月22日施行；又法規之制定與法規之
    修正，如有特定生效日之必要者，依中央法規標準法第14
    條或第20條第2項準用第14條之規定，應分別特定其施行日
    期。法規制定或前次修正基於特殊因素所特定之施行日期，
    並不適用於日後修正或再次修正之條文。法律之制定或修正
    ，若未明定施行日期者，中央法規標準法雖未規定應自何時
    生效，然法律既經制定或修正並經總統公布，自應依一般原
    則，自公布日起算至第3日發生效力。至於92年7月9日修正
    公布之毒品危害防制條例第36條規定：「本條例自公布後6
    個月施行。」其立法理由係謂：「依修正草案第2條第3項
    規定，法務部需會同衛生署成立審議委員會每3個月定期檢
    討調整毒品之分級及品項，而本次新增第四級毒品，有需要
    在新法施行前先經該審議會檢討後再調整公布，爰預留6個
    月緩衝期，以利處理。依本條例新修正之規定，有必要再
    訂定相關子法及修正相關法規，以配合本條例之施行，故亦
    有需要預留適當緩衝期，以利訂頒相關子法及相關法規之配
    合修正。」故該條規定，顯係因應該次修正之需，始預留適
    當之緩衝期。與本次之修正並未定有施行日期之特別規定，
    且亦未明示係基於何特殊因素而修正，自並不能適用92年7
    月9日修正公布之毒品危害防制條例第36條自公布後6個月施
    行之規定（司法院98年6月29日院台廳刑一字第0980014643
    號函參照）。(2)犯罪在刑法施行前，比較裁判前之法律孰為
    有利於行為人時，應就罪刑有關之一切情形，比較其全部之
    結果，而為整個之適用，不能割裂而分別適用有利益之條文
    （最高法院27年上字第2615號判例參照）。最高法院95年5
    月23日刑事庭第8次會議決議，關於法律變更之比較適用原
    則，於比較時應就罪刑有關之共犯、未遂犯、想像競合犯、
    牽連犯、連續犯、結合犯，以及累犯加重、自首減輕暨其他
    法定加減原因（如身分加減）與加減比例等一切情形，本於
    統一性及整體性原則，綜其全部罪刑之結果而為比較。是被
    告犯後法律已有變更，修正前毒品危害防制條例第4條第1項
    之規定為：「製造、運輸、販賣第一級毒品者，處死刑或無
    期徒刑；處無期徒刑者，得併科新臺幣1000萬元以下罰金。
    」，修正後毒品危害防制條例第4條第1項則規定為：「製造
    、運輸、販賣第一級毒品者，處死刑或無期徒刑；處無期徒
    刑者，得併科新臺幣2000萬元以下罰金。」；修正前毒品危
    害防制條例第17條之規定為：「犯第4條第1項至第4項、第5
    條第1項至第4項前段、第6條第1項至第4項、第7條第1項至
    第4項、第8條第1項至第4項、第10條或第11條第1項、第2項
    之罪，供出毒品來源，因而破獲者，得減輕其刑。」，修正
    後毒品危害防治條例第17條則規定為：「犯第4條至第8條、
    第10條或第11條之罪，供出毒品來源，因而查獲其他正犯或
    共犯者，減輕或免除其刑。犯第4條至第8條之罪於偵查及審
    判中均自白者，減輕其刑。」，從而，就販賣第一級毒品罪
    部份，依刑法第2條第1項之規定及前揭最高法院決議綜其全
    部罪刑新舊法比較結果，因被告於偵審中均自白本件全部犯
    行，依修正後毒品危害防制條例第17條第2項之規定，應減
    輕其刑，修正後之法律規定顯較修正前有利於被告，依刑法
    第2條第1項但書之規定，本件自應適用裁判時即修正後之毒
    品危害防制條例。
二、按海洛因為毒品危害防制條例第2條第2項第1款所列管之第
    一級毒品，不得非法持有及販賣。故核被告所為，係犯毒品
    危害防制條例第4條第1項之販賣第一級毒品罪。又(1)被告因
    販賣而持有第一級毒品之低度行為，為販賣海洛因之高度行
    為所吸收，不另論罪。(2)被告五次犯行，係犯意各別，行為
    互殊，應予分論併罰。(3)被告就附表編號2至5部分之犯行，
    與薛登揚有犯意聯絡及行為分擔，均為共同正犯。(4)被告於
    92年間，曾犯施用第一級毒品罪、竊盜罪，經臺灣彰化地方
    法院（92年度訴字第1136號）、本院（93年度上易字第1191
    號）分別判處有期徒刑10月、8月，定應執行刑為有期徒刑1
    年4月確定，於94年間，又犯施用第一級及第二級毒品罪、
    竊盜罪，經臺灣彰化地方院（94年度訴字第1196號）、本院
    （94年度上易字第1186號）分別判處有期徒刑1年、8月、10
    月，定應執行刑為有期徒刑2年3月確定，兩案接續執行至96
    年5月16日假釋出獄，假釋期滿日原為97年3月1日，嗣因適
    用中華民國96年罪犯減刑條例減刑，提前於96年7月16日假
    釋期滿未經撤銷假釋而視為執行完畢，此有臺灣高等法院被
    告前案紀錄表在卷可證，其於受有期徒刑執行完畢後，5年
    以內故意再犯本件有期徒刑以上之罪，所犯各罪均為累犯，
    除死刑與無期徒刑部分外，其他刑罰應加重其刑。(5)被告於
    偵審中均自白本件全部犯行，此有各該筆錄在卷可考，依毒
    品危害防制條例第17條第2項之規定，所犯五罪，均應減輕
    其刑。(6)本件被告販賣第一級毒品海洛因，所得僅計7500元
    ，其實際販售之海洛因數量，較諸販毒集團尚屬零星小額，
    相對於長期大量販賣毒品之大毒梟而言，被告對社會治安及
    國民健康之危害顯然較小，與此相類之案件，於實務上大多
    認為如處以法定本刑之最低刑度，仍屬失之過苛而不盡情理
    ，不免予人情輕法重之感，且難謂符合罪刑相當性及比例原
    則，更無從與大毒梟之惡行有所區隔，在客觀上足以引起一
    般人之同情，情節尚堪憫恕，而依刑法第59條之規定，酌量
    減輕其刑，茲本件被告雖已依毒品危害防制條例第17條第2
    項之規定減輕其刑，惟此乃因其自白犯行所獲得之寬典，非
    能因此認為本件不再有情輕法重堪以憫恕之情狀，而剝奪被
    告原可如大多數相類案件依刑法第59條獲得酌減之機會，否
    則自白犯行者依毒品危害防制條例第17條第2項減輕其刑，
    未自白犯行者依刑法第59條酌減其刑，結果相同，毒品危害
    防制條例第17條第2項還能如何起鼓勵自白之作用。故本件
    就被告全部犯行再依刑法第59條之規定，減輕其刑。(7)以上
    一次加重二次減輕其刑，先加後遞減之。(8)雖然被告於警詢
    及檢察官偵訊中供稱其販賣毒品的來源是一名聯絡電話為00
    00000000號之成年男子，彰化縣刑事警察局亦於97年10月12
    日破獲持用該支電話之柯昆宏販賣第一級毒品（參原審卷第
    93-95頁臺灣彰化地方法院檢察署97年12月4日函暨檢送之彰
    化縣警察局刑事案件移送書）。惟1.被告於97年10月27日在
    警詢中供稱：經其指認，販賣毒品給伊者為唐曉偉，伊也只
    有跟唐曉偉接觸，伊無法指認有無見過柯昆宏等語（參第98
    0號他字卷第52至54頁筆錄）。2.被告於98年1月15日在原審
    審理中供稱：0000000000號行動電話當時持用人為綽號「鴨
    米仔」之成年男子，約30歲左右，身高矮矮的，交易時有見
    過對方等語，經原審審判長命柯昆宏入庭供被告辨識時，被
    告供稱：「柯昆宏好像不是我所指稱之鴨米仔，也不敢確定
    有無跟柯昆宏購買過海洛因，因為我那時候打電話去有時候
    是鴨米仔拿出來，有一兩次是別人拿出來，我不能確定是不
    是柯昆宏」（參原審卷第129頁筆錄）。3.柯昆宏被查獲後
    ，業經檢察官提起公訴，並經臺灣彰化地方法院97年度訴字
    第3408號案認定其於97年7-10月間，有販賣第一級毒品海洛
    因予葉如芳、林金宗、謝東良、謝宗明、李炤委、巫佳原等
    人，而判處罪刑，並經本院98年度上訴字第1471號案駁回被
    告之上訴，此有本院該案判決書一份在卷可證（參本院卷第
    94-111頁）。綜上可知，被告雖然供出其海洛因之來源為使
    用0000000000號行動電話之男子，但該男子並非柯昆宏，而
    是綽號「鴨米仔」之人，亦即該支行動電話應係先由「鴨米
    仔」之人使用，至97年7-10月間才由柯昆宏使用，且柯昆宏
    販賣海洛因之對象中並無被告，是以柯昆宏並非被告販賣海
    洛因之來源，檢警縱因被告提供該支電話而查獲柯昆宏，亦
    與毒品危害防治條例第17條第1項「犯第4條至第8條、第10
    條或第11條之罪，供出毒品來源，因而查獲其他正犯或共犯
    者，減輕或免除其刑」之規定不符，而非能依該條項減輕其
    刑。
三、原審據以論罪科刑，固非無見，惟原審判決未及為前揭新舊
    法之比較，並依毒品危害防制條例第17條第2項新增之規定
    ，就被告全部犯行，減輕其刑，尚有未洽。被告上訴請求依
    毒品危害防制條例第17條第1項供出來源因而查獲其他正犯
    之規定減刑，雖無理由，然因原審判決有前開可議之處，本
    院自應將原審判決關於被告部分撤銷改判。爰審酌被告犯後
    坦承所為，態度良好，本件所販賣之第一級毒品均量微價低
    ，情節尚輕，惟所為助長他人施用毒品成癮之惡習，戕害他
    人身心健康，對社會治安之危害甚鉅等一切情狀，分別量處
    如附表所示之宣告刑，並參諸共犯薛登揚被科處之應執行刑
    刑度及審酌被告因多次販賣海洛因行為經檢察官分兩案起訴
    （即本案及本院97年度上訴字第2746號案），就定應執行部
    分對被告可能較為不利等情，定其如主文所示之應執行刑。
    另沒收部分：毒品危害防制條例第19條第1項規定，犯販
    賣毒品罪者，其犯罪所得之財物均沒收之，係採義務沒收主
    義，故販賣毒品所得之對價，不問其中成本若干，利潤多少
    ，均應全部諭知沒收，貫徹政府查禁煙毒之決心，以符立法
    本旨；又共同正犯之犯罪所得為新臺幣時，因係合併計算，
    且於全部或一部不能沒收時以其財產抵償之，為避免執行時
    發生重複沒收、抵償之情形，故各共同正犯之間係採連帶沒
    收主義，於裁判時僅諭知連帶沒收，不得就全體共同正犯之
    總所得對各該共同正犯分別重複諭知沒收（參最高法院91年
    台上字第2419號、95年台上字第1781、3883號判決）。是以
    被告為附表編號1販賣海洛因之所得1000元雖未扣案，仍應
    併予宣告沒收，如全部或一部不能沒收時，以其財產抵償之
    ，被告與薛登揚共為附表編號2至5販賣海洛因之所得計6500
    元雖未扣案，亦應併予宣告與薛登揚連帶沒收，如全部或一
    部不能沒收時，以其等財產抵償之。共犯薛登揚用與乙○
    ○聯絡之0000000000號行動電話機具一支及SIM卡一張，係
    共犯薛登揚母親陳桂英所有，此據共犯薛登揚於警詢中陳明
    在卷（參第7531號偵字卷第3頁背面筆錄），並有中華電信
    資料查詢在卷可參（參第1015號他字卷第45頁），該行動電
    話機具既非屬被告或共犯薛登揚所有，亦非屬違禁物，依法
    自不得宣告沒收，附此敘明。
據上論斷，應依刑事訴訟法第369條第1項前段、第364條、第299
條第1項前段，毒品危害防制條例第4條第1項、19條第1項、第17
條第2項，刑法第2條第1項但書、第11條、第28條、第47條第1項
、第59條、第51條第5款，判決如主文。
本案經檢察官甲○○到庭執行職務。
中    華    民    國    99    年    1     月    11    日
            刑事第七庭    審判長法  官  林  榮  龍
                                法  官  張  惠  立
                                法  官  李  秋  娟
以上正本證明與原本無異。
如不服本判決應於收受送達後十日內向本院提出上訴書狀，其未
敘述上訴理由者，並得於提起上訴後十日內向本院補提理由書狀
（均須按他造當事人之人數附繕本）「切勿逕送上級法院」。
                                書記官  詹  錫  朋
中    華    民    國    99    年    1     月    11    日
附表：
┌─┬───┬─────┬───────┬──────┬──────────┐
│編│販  賣│販賣時間  │   販賣地點   │  販賣內容  │   宣告主刑及從刑   │
│號│對  象│          │              │            │                    │
├─┼───┼─────┼───────┼──────┼──────────┤
│1.│乙○○│97年2月26 │彰化縣芳苑鄉功│丙○○在左列│丙○○販賣第一級毒品│
│  │      │日晚間某時│湖路653巷3弄妮│地點交付海洛│，累犯，處有期徒刑拾│
│  │      │          │可卡拉OK店旁  │因一包予林有│貳年。未扣案販賣第一│
│  │      │          │              │志，乙○○交│級毒品所得之財物新臺│
│  │      │          │              │付1000元予陳│幣壹仟元沒收，如全部│
│  │      │          │              │秋源。      │或一部不能沒收時，以│
│  │      │          │              │            │其財產抵償之。      │
├─┼───┼─────┼───────┼──────┼──────────┤
│2.│乙○○│97年4月間 │彰化縣芳苑鄉新│薛登揚在左列│丙○○共同販賣第一級│
│  │      │某日      │街村海邊堤防58│地點將丙○○│毒品，累犯，處有期徒│
│  │      │          │公里處水門    │所提供之海洛│刑拾貳年。未扣案販賣│
│  │      │          │              │因一包交予林│第一級毒品所得之財物│
│  │      │          │              │有志，乙○○│新臺幣貳仟元與薛登揚│
│  │      │          │              │交付2000元予│連帶沒收，如全部或一│
│  │      │          │              │薛登揚，薛登│部不能沒收時，以其等│
│  │      │          │              │揚再將該2000│財產連帶抵償之。    │
│  │      │          │              │元帶回交給陳│                    │
│  │      │          │              │秋源。      │                    │
├─┼───┼─────┼───────┼──────┼──────────┤
│3.│乙○○│97年4月間 │彰化縣芳苑鄉新│薛登揚在左列│丙○○共同販賣第一級│
│  │      │某日      │光巷1之1號薛登│地點將丙○○│毒品，累犯，處有期徒│
│  │      │          │揚居所處      │所提供之海洛│刑拾貳年。未扣案販賣│
│  │      │          │              │因一包交予林│第一級毒品所得之財物│
│  │      │          │              │有志，乙○○│新臺幣壹仟元與薛登揚│
│  │      │          │              │交付1000元予│連帶沒收，如全部或一│
│  │      │          │              │薛登揚，薛登│部不能沒收時，以其等│
│  │      │          │              │揚再將該1000│財產連帶抵償之。    │
│  │      │          │              │元帶回交給陳│                    │
│  │      │          │              │秋源。      │                    │
├─┼───┼─────┼───────┼──────┼──────────┤
│4.│乙○○│97年4月21 │彰化縣芳苑鄉功│薛登揚在左列│丙○○共同販賣第一級│
│  │      │日中午某時│湖路653巷3弄妮│地點將丙○○│毒品，累犯，處有期徒│
│  │      │          │可卡拉OK店旁  │所提供之海洛│刑拾貳年。未扣案販賣│
│  │      │          │              │因一包交予林│第一級毒品所得之財物│
│  │      │          │              │有志，乙○○│新臺幣貳仟元與薛登揚│
│  │      │          │              │交付2000元予│連帶沒收，如全部或一│
│  │      │          │              │薛登揚，薛登│部不能沒收時，以其等│
│  │      │          │              │揚再將該2000│財產連帶抵償之。    │
│  │      │          │              │元帶回交給陳│                    │
│  │      │          │              │秋源。      │                    │
├─┼───┼─────┼───────┼──────┼──────────┤
│5.│乙○○│97年5月5日│彰化縣芳苑鄉功│薛登揚在左列│丙○○共同販賣第一級│
│  │      │上午10時30│湖路653巷3弄妮│地點將丙○○│毒品，累犯，處有期徒│
│  │      │分許      │可卡拉OK店旁  │所提供之海洛│刑拾貳年。未扣案販賣│
│  │      │          │              │因一包交予林│第一級毒品所得之財物│
│  │      │          │              │有志，乙○○│新臺幣壹仟伍佰元與薛│
│  │      │          │              │交付1500元予│登揚連帶沒收，如全部│
│  │      │          │              │薛登揚，薛登│或一部不能沒收時，以│
│  │      │          │              │揚再將該1500│其等財產連帶抵償之。│
│  │      │          │              │元帶回交給陳│                    │
│  │      │          │              │秋源。      │                    │
└─┴───┴─────┴───────┴──────┴──────────┘


司法院資訊處製作；財團法人民間司法改革基金會備份。
